# 请教陈版，募集资金使用时转入保证金账户是否属于已使用的募集资金？

提问人：花开院 时间：2017-02-10 17:48:12
请教陈版： 1 、上市公司在使用募集资金采购 100 万存货的过程中，将募集资金账户余额转入了承兑保证金账户，并开出了 100 万的承兑保证金用于存货采购，截止 1231 ，该保证金尚未承兑，那么，该 100 万属于已经使用的募集资金还是尚未使用的？ 2 、由于该保证金账户不是受监管账户，如果这 100 万属于未使用的募集资金，那么是否存在募集资金账户游离于监管之外？同时到期解付时，保证金账户利息是否属于募集资金账户产生的利息？

回答人：chenyiwei
1 、该笔款项只是被暂时冻结作为保证金，并未实际对外支付，因此不属于已使用的募集资金。 2 、由于募集资金受到严格监管，一般建议尽可能采用自有资金作为保证金；如果因资金周转等原因确实有必要使用募集资金充当保证金的，则应经过督导券商同意，并与银行订立三方监管协议，将该保证金帐户视同募集资金帐户纳入监管。如对相关监管政策有疑问，建议咨询券商和交易所负责上市公司监管的机构。

提问人：花开院 时间：2017-02-11 11:55:10
但是采购的存货为募投项目使用，而非企业一般存货备货使用。 100 万募集资金转入保证金户被暂时冻结，换取承兑汇票用于募投项目采购。到期， 100 万保证金是用于解付承兑汇票的。从募投项目的存货采购角度出发， 100 万募投资金已实际投入使用。只是这100 万存在的形式是暂时冻结的保证金，没有该保证金，企业无法获取承兑汇票，因此属于已投入使用的募集资金。 请教陈版，这样理解是否合适？

回答人：chenyiwei
这也是一种可能的理解。但无特别规定。建议就此问题与交易所沟通确认。

提问人：cathy1048 时间：2017-02-12 22:18:47
请教陈版，上市公司募集资金的款项实际使用时，若是募投项目为下属子公司，支付时现流应作为投资支付的现金？

回答人：chenyiwei
个别报表层面是。